臺灣高等法院刑事判決　　　　　　　　100年度上易字第977號
上　訴　人
即　被　告　鄭華准
上列上訴人因妨害自由案件，不服臺灣板橋地方法院99年度易字
第3516號，中華民國100年3月11日第一審判決（起訴案號：臺灣
板橋地方法院檢察署99年度偵字第24666號），提起上訴，本院
判決如下：
    主  文
上訴駁回。
    理  由
一、按不服地方法院之第一審判決而上訴者，應向管轄第二審之
    高等法院為之。上訴書狀應敘述具體理由。上訴書狀未敘述
    上訴理由者，應於上訴期間屆滿後20日內補提理由書於原審
    法院，逾期未補提者，原審法院應定期間先命補正。第二審
    法院認為上訴書狀未敘述理由或上訴有第362條前段之情形
    者，應以判決駁回之。但其情形可以補正而未經原審法院命
    其補正者，審判長應定期間先命補正。刑事訴訟法第361條
    、第367條，分別定有明文。所謂不服第一審判決之具體理
    由，必係依據卷內既有訴訟資料或提出新事證，指摘或表明
    第一審判決有何採證認事、用法或量刑等足以影響判決本旨
    之不當或違法，而構成應予撤銷之具體事由，始克當之（例
    如：依憑證據法則具體指出所採證據何以不具證據能力，或
    依憑卷證資料，明確指出所為證據證明力之判斷如何違背經
    驗、論理法則）；倘僅泛言原判決認定事實錯誤、違背法令
    、量刑失之過重或輕縱，而未依上揭意旨指出具體事由，或
    形式上雖已指出具體事由，然該事由縱使屬實，亦不足以認
    為原判決有何不當或違法者（例如：對不具有調查必要性之
    證據，法院未依聲請調查亦未說明理由，或援用證據不當，
    但除去該證據仍應為同一事實之認定），皆難謂係具體理由
    ，俾與第二審上訴制度旨在請求第二審法院撤銷、變更第一
    審不當或違法之判決，以實現個案救濟之立法目的相契合（
    最高法院97年度臺上字第892號判決參照）。是以上訴人之
    上訴書狀或補提之上訴理由書，雖有敘述上訴理由，惟並未
    具體敘述第一審判決有上述違法、不當情形，即與未敘述具
    體理由無異，其所為上訴，即不符合上訴之法定要件。
二、原審判決認上訴人即被告鄭華准分別於民國99年6月30日9時
    許，於臺北縣中和市（現改制為新北市中和區○○○街5號
    前，持警棍，以緬甸語向鄒生元恫嚇稱「要他小心一點」；
    同年7月11日晚上7時30分許，在上址，以緬甸語向鄒生元恐
    嚇稱「黑白二道伊都可以玩」、「伊不爽他，要他小心一點
    」、「要用很多方法來玩弄他」；同日晚上7時30分許之某
    時，於新北市政府警察局中和第一分局南勢派出所內，以緬
    甸語，向鄒生元再次嚇稱「99年6月30日只是伊沒有出手而
    已，如果伊出手的話，會讓他及他太太不堪設想」、「伊想
    要殺鄒生元及鄒生元的太太」等語，被告以上加害生命、身
    體之事，恐嚇鄒生元，分別致生危害於鄒生元，並分別使鄒
    生元心生恐懼，成立3次恐嚇危害安全罪。被告上訴意旨略
    以：其於99年6月30日會至上開地點，係因告訴人鄒生元曾
    作勢拿椅子要打他，方持警棍防身，並要告訴人不要造謠，
    其並無原審認定之上述恐嚇言語云云（本院卷第7-8頁）。
三、經查：原審判決以，上訴人即被告鄭華准坦承曾於上述時地
    與告訴人鄒生元口角、並一同至派出所，而被告確曾以緬甸
    語對告訴人鄒生元嚇稱「要他小心一點」、「黑白二道伊都
    可以玩」、「伊不爽他，要他小心一點」、「要用很多方法
    來玩弄他」、「99年6月30日只是伊沒有出手而已，如果伊
    出手的話，會讓他及他太太不堪設想」、「伊想要殺鄒生元
    及鄒生元的太太」等語，業據證人即告訴人鄒生元、證人梁
    廣源興、林玉華於原審審理時結證綦詳，且互核相符（原審
    卷第33-35頁、第35頁反面至37頁、第51頁反面至53頁），
    而渠等證述情節亦核與證人鄒生元、周世鳳於警詢（偵卷第
    3-4頁、第7頁及其反面）中及證人鄒生元、周世鳳、徐志光
    於偵查中（偵卷第14-16頁、第35-36頁）之證述情節大致相
    符，且以證人梁廣源興、周世鳳、徐志光等人與被告均係緬
    甸同鄉，原無怨隙，實無因被告與告訴人間之細故紛爭而相
    互設詞勾串誣陷被告之理，認上開證人所證情節非屬子虛，
    並認被告空言否認恐嚇犯行，要無可採。進論被告成立3次
    恐嚇危害安全罪，而適用刑法第305條，並審酌被告未與告
    訴人和解及本件情狀，分別量處拘役20日、20日、40日，並
    依刑法第51條第6款，定應執行拘役70日，且諭知拘役如易
    科罰金，以新台幣1,000元折算1日。本院經審原審法院已詳
    敘所憑證據與認定之理由，從形式上觀察並無任何憑空推論
    之情事，所為論斷，亦與經驗法則、論理法則，均屬無違。
四、上訴人即被告鄭華准仍執前詞上訴稱其並未有恐嚇之言語云
    云，惟原審法院已詳敘說明認定被告確曾以緬甸語向告訴人
    嚇稱上述言語之理由（其中證人梁廣源興，並經被告當庭向
    梁廣源興質問有無聽到黑白二道都可以玩等語，證人答稱：
    有聽過，原審卷第36頁），上訴人即被告鄭華准並未依卷內
    資料，指摘原審法院採取證人鄒生元、梁廣源興、林玉華、
    周世鳳、徐志光之相符證言，認定上訴人即被告有恐嚇危害
    安全事實3次犯行之過程，有何違背證據、經驗及論理法則
    不當之處，僅空言否認，並不足認係上訴之具體理由。從而
    ，上訴人以陳詞上訴，並不合法律上之程式，應予駁回，且
    不經言詞辯論為之。
據上論斷，依刑事訴訟法第367條前段、第372條，判決如主文。
中    華    民    國   100    年    5     月    23    日
                  刑事第二十庭      審判長法  官  周盈文
                                          法  官  林海祥
                                          法  官  詹駿鴻
以上正本證明與原本無異。
不得上訴。
                                          書記官  梁淑時
中    華    民    國   100    年    5     月    23    日